【裁判字號】    98,易,1408
【裁判日期】    980527
【裁判案由】    傷害
【裁判全文】
臺灣臺北地方法院刑事判決              98年度易字第1408號
公  訴  人  臺灣臺北地方法院檢察署檢察官
被      告  丙○○
            乙○○
            甲○○
上列被告等因傷害案件，經檢察官聲請以簡易判決處刑（九十八
年度偵字第八二一八號），經本院認不宜以簡易判決處刑（受理
案號為九十八年度簡字第一八一三號），改依通常程序審理，本
院判決如下：
    主  文
本件公訴不受理。
    理  由
一、公訴意旨略以：被告甲○○於民國九十八年二月二十八日晚
    上七時四十五分許，騎乘車牌號碼ＬＮＡ—八七九號重型機
    車搭載被告即告訴人乙○○，沿臺北市○○街由南往北方向
    行駛，行經延吉街一三三號前時，因不滿被告即告訴人丙○○駕駛之九三五—ＥＺ號營小客車對渠等按鳴喇叭，而趁被
    告即告訴人丙○○因塞車暫停時，下車與之理論，雙方發生
    口角爭執，被告丙○○竟基於傷害他人之犯意，駕車衝撞被
    告甲○○及乙○○，致其輪胎輾壓過告訴人乙○○腳掌，致
    其受有左足挫傷之傷害。被告丙○○、甲○○不甘受欺負，
    即各基於傷害及毀損之犯意，被告甲○○持安全帽敲擊告訴
    人丙○○駕駛之營小客車擋風玻璃，致該玻璃破裂而不堪使
    用。被告乙○○則持安全帽自告訴人丙○○駕駛座車窗毆打
    告訴人丙○○之頭部，致其受有左耳鈍挫傷之傷害，案經告
    訴人丙○○、乙○○訴請臺北市政府警察局大安分局報告偵
    辦，因認被告丙○○、乙○○均涉犯刑法第二百七十七條第
    一項之傷害罪嫌、被告甲○○涉犯刑法第三百五十四條之毀
    損罪嫌等語。
二、按告訴乃論之罪，告訴人於第一審辯論終結前得撤回其告訴
    ；又告訴或請求乃論之罪，未經告訴、請求或其告訴、請求
    經撤回或已逾告訴期間者，應諭知不受理之判決，而不受理
    之判決，得不經言詞辯論為之，刑事訴訟法第二百三十八條
    第一項、第三百零三條第三款及第三百零七條分別定有明文
    。
三、經查，本件告訴人丙○○、乙○○告訴被告乙○○、甲○○
    、丙○○傷害等案件，起訴書認被告丙○○、乙○○均係涉
    犯刑法第二百七十七條第一項之傷害罪，被告甲○○係涉犯
    刑法第三百五十四條之毀損罪，依同法第二百八十七條前段
    及第三百五十七條之規定，均須告訴乃論。茲被告即告訴人
    丙○○、乙○○與被告甲○○於本院九十八年五月二十六日
    調查期日中當庭達成和解，告訴人丙○○、乙○○當庭具狀
    撤回其等告訴，此有刑事撤回告訴狀及本院訊問筆錄等件在
    卷可稽，揆諸上開說明，本件爰不經言詞辯論，逕行諭知不
    受理之判決。
據上論斷，應依刑事訴訟法第四百五十二條、第二百八十四條之
一、第三百零三條第三款、第三百零七條，判決如主文。
中    華    民    國  九十八  年    五    月  二十七  日
                臺灣臺北地方法院刑事第六庭
                    法      官  雷淑雯
上正本證明與原本無異。
如不服本判決，應於判決送達後十日內向本院提出上訴狀（應抄
附繕本）。告訴人或被害人如對於本判決不服者，應具備理由請
求檢察官上訴，其上訴期間之計算係以檢察官收受判決正本之日
期為準。
                    書  記  官  胡詩唯
中    華    民    國  九十八  年    五    月  二十七  日


司法院資訊處製作；財團法人民間司法改革基金會備份。
